【裁判字號】    89,易,551
【裁判日期】    890704
【裁判案由】    傷害
【裁判全文】
臺灣士林地方法院刑事判決                          八十九年度易字第五五一號
    公  訴  人  臺灣士林地方法院檢察署檢察官
    被      告  乙○○
右列被告因傷害案件，經檢察官提起公訴 (八十八年度偵字第一一一六五號)，本院
判決如左：
    主  文
乙○○共同傷害人之身體，處有期徒刑玖月。
    事  實
一、乙○○前於茶室認識服務生尤乃玉，進而追求之，惟遭已有男友（丙○○）之尤
    乃玉拒絕，乙○○因而心懷不平，乃於民國八十八年四月二十七日，夥同姓名、
    年籍不詳之之成年人一名，共同基於傷害之犯意聯絡，由該姓名不詳之成年人騎
    機車搭載乙○○，自不詳之處開始尾隨亦騎乘機車，欲前往台北市○○區○○街
    八十五巷巷口，與尤乃玉會合之丙○○，當日下午三時許，丙○○已騎至台北市
    大同區○○街八十五巷巷口附近，該姓名不詳之成年人故意騎車靠近丙○○機車
    之左後方，乙○○立即將手持之瓷類容器，其內盛裝具腐蝕性之不明化學液體，
    向丙○○潑灑，致丙○○身體受有三度化學性灼傷，佔體表面積達百分之二十之
    傷害，乙○○與該姓名不詳之成年隨即繼續騎車離去現場。
二、案經被害人丙○○訴由臺灣士林地方法院檢察署檢察官偵查起訴。
    理  由
一、訊據被告乙○○否認右揭犯行，辯稱：伊於案發當日與朋友甲○○、丁○○共同
    前往台中縣大甲鎮拜拜，至當天晚上才返回台北云云。經查：
  （一）右揭事實，業據告訴人丙○○於偵查中指訴明確，核與當時在現場，站立於
        對面街口等候相約之告訴人，因而目睹被告向告訴人潑灑不明液體之尤乃玉
        所述之情節相符，復有證人即案發當時適在案發地點旁之路邊攤吃飯之楊其
        清，於八十八年十二月二十日在檢察官訊問時證稱：那時約是下午三點左右
        ，伊看到有一台機車，到告訴人機車左後方停，坐在後座的人拿一個不透明
        的瓷杯潑灑東西，往告訴人左後方潑下去，對方潑完後就馬上把機車開走等
        語（見檢方當日偵查筆錄），楊其清並於八十九年四月二十五日，經由檢方
        之指認牆，指認案發當日向告訴人潑灑液體者，確定為被告，並稱：伊因為
        坐著面朝向馬路，且該人戴未連罩之安全帽，所以看到他的臉，他是坐在機
        車後座者等語（見檢方當日偵查筆錄）。此外，又有被告寄予尤乃玉之情書
        影本一份、尤乃玉所繪製之現場圖一張、及馬偕醫院開具之診斷證明書一張
        附卷足稽。
  （二）被告於八十八年十一月十八日在偵查中辯稱：伊在農曆三月十二日（即案發
        當日）去大甲鎮瀾宮拜拜，早上四點由內湖出發到大甲，當天下午約六、七
        點由清水出發回來。同行者有伊太太林秀鸞及朋友甲○○、丁○○云云，於
        同年十二月十日偵查中竟改稱：農曆三月十二日，早上八點多去甲○○、丁○○家（在台北市○○街）接他們，到大甲約中午，被告太太沒有前往云云
        ，關於同行之人，一次供稱被告之妻子同行，一次改稱沒有；關於出發之時
        間，一次供稱早上四點由內湖出發到大甲，一次供稱早上八點多去甲○○、
        黃輝家接他們，已不一致。且對照證人丁○○於偵查中證稱：農曆三月十日
        接近中午時，由內湖出發等語（見檢方八十八年十二月十日訊問筆錄），關
        於前往大甲鎮瀾宮拜拜之日期，二人所述並不相符，本院於審理中再次訊問
        丁○○前往大甲鎮瀾宮之日期，丁○○證稱：係媽祖到大甲之第一天等語甚
        詳，與被告所稱伊等於農曆三月十二日，媽祖到大甲鎮瀾宮後數日才到大甲
        云云，關於前往大甲鎮瀾宮之日期，二人所述不符。證人甲○○於偵查雖證
        稱：國曆四月二十七日與被告及丁○○前往大甲云云（見檢方八十八年十二
        月十日訊問筆錄），惟於本院審理中則改稱農曆三月十一日 (即國曆四月二
        十六日）去大甲等語，本院訊問其在偵查中為何陳述國曆四月二十七日前往
        大甲，伊答稱：該日期係偵查開庭前，伊與被告及證人丁○○討論出來的，
        其實日期伊忘記了等語，足見甲○○於偵查中所述之日期係經過討論而為，
        並非其本身記得與被告等前往大甲之確實日期，綜上，丁○○證稱農曆三月
        十日前往大甲，甲○○不記得前往大甲之日期，其二人均無法證明被告於案
        發當日（即國曆四月二十七日、農曆三月十二日）前往大甲，案發時間不在
        台北，是被告所辯：案發當日伊有不在場證明云云，顯不足採。
  （三）被告另辯稱：告訴人受傷後，竟經過數月，才對被告提出告訴，有違常情，
        且丙○○於八十八年七月十二日凌晨三時多，夥同另二名男子強盜被告財物
        ，經被告向板橋地檢署提出告訴，被告及尤乃玉經板橋地檢署傳訊後，丙○○忽然提出本件告訴，其動機顯有可議云云，經查告訴人於受傷後入住加護
        病房，八十八年五月五日接受清創及植皮術，同年五月十七日轉至普通病房
        ，同年月十九日出院，同年月二十一日至七月三十日接受門診治療共八次，
        此有卷附之診斷證明書上之記載可稽，足見告訴人於受傷後至出院前無法自
        行前往提出告訴，告訴人及尤乃玉於本院隔離訊問時，復均稱：被告於告訴
        人出院後，又恐嚇告訴人及尤乃玉，告訴人才沒有立即提出告訴等語，二人
        所述相符，也無何不合理之處，參以被害人是否提出告訴，及何時提出，本
        係被害人之權利，自不得以被害人未立即提出，遽謂可議，至於被告於八十
        八年七月十二日遭告訴人傷害之情，如何發生，其二人各執一詞，惟本件被
        告傷害告訴人，證據確鑿已如前述，尚無何證據足認告訴人因被告所指該傷
        害案件而誣指被告本件犯行，從而被告所指本件告訴人於被害後三月餘，始
        提出本件告訴，有違常情云云，並不足採。
  （四）綜上所述，本件罪證明確，被告犯行堪以認定。
二、核被告所為，係犯刑法第二百七十七條第一項之傷害罪。被告與不詳姓名之人，
    有犯意之聯絡，及行為之分擔，為共同正犯。爰審酌被告之品行、犯罪之動機、
    目的、手段、被害人所受傷害程度及被告犯罪後仍未坦承犯行之態度等一切情狀
    ，量處如主文所示之刑。
據上論斷，應依刑事訴訟法第二百九十九條第一項前段，刑法第二十八條、第二百七
十七條第一項，罰金罰鍰提高標準條例第一條前段，判決如主文。
本案經檢察官陳俊宏到庭執行職務
中      華      民      國      八十九      年      七      月    四    日
                                  臺灣士林地方法院刑事第二庭
                                          法  官
右正本證明與原本無異。
如不服本判決，應於判決送達後十日內，向本院提出上訴狀。
                                          書記官
中      華      民      國      八十九      年      七      月    四    日


司法院資訊處製作；財團法人民間司法改革基金會備份。
